【裁判字號】    97,易,842
【裁判日期】    970331
【裁判案由】    毒品危害防制條例
【裁判全文】
臺灣臺北地方法院刑事判決               97年度易字第842號
    公  訴  人  臺灣臺北地方法院檢察署檢察官
    被      告  甲○○
                        （現另案羈押於臺灣臺北看守所）
上列被告因違反毒品危害防制條例案件，經檢察官提起公訴（九
十七年度毒偵字第三九三號），因被告於準備程序中就犯罪事實
為有罪陳述，經本院裁定依簡式審判程序審理，判決如下：
    主  文
甲○○施用第二級毒品，累犯，處有期徒刑拾月。扣案之第二級
毒品甲基安非他命伍小包（總淨重貳點玖公克）均沒收銷燬，吸
食器玻璃球壹個沒收。
    事  實
一、甲○○(一)1.於民國八十九年間因施用毒品案件，經臺灣基隆
    地方法院以八十八年度毒聲字第五五二號裁定送觀察、勒戒
    ，認無繼續施用毒品傾向，於八十八年三月九日執行完畢釋
    放，嗣經臺灣基隆地方法院檢察署檢察官為不起訴處分確定
    ；2.於八十九年間因施用毒品案件，經本院八十九年度毒聲
    字第二六四號裁定送觀察、勒戒，認無繼續施用毒品之傾向
    ，於八十九年五月十八日執行完畢釋放，嗣經臺灣臺北地方
    法院檢察署檢察官為不起訴處分確定（以上不構成累犯）；
    (二)1.於九十一年間因施用毒品案件，經臺灣嘉義地方法院檢
    察署檢察官聲請強制戒治並提起公訴，聲請強制戒治部分經
    臺灣嘉義地方法院以九十一年度毒聲字第八二四號裁定送強
    制戒治，於九十二年六月十日停止戒治，於九十三年一月七
    日強制戒治期滿執行完畢，刑案部分經臺灣嘉義地方法院以
    九十一年度簡字第一一六四號判處有期徒刑六月確定，甫於
    九十三年十一月十九日執行完畢；2.於九十三年間因施用毒
    品案件，經本院以九十三年度易字第一○三三號判處有期徒
    刑六月確定，甫於九十四年九月二十四日縮刑期滿執行完畢
    ；3.於九十四年間因施用毒品案件，經本院以九十四年度訴
    字第九○一號判處有期徒刑八月確定，甫於九十五年八月十
    七日縮刑期滿執行完畢（以上構成累犯）。
二、詎甲○○仍不知悔改，基於施用第二級毒品之犯意，於九十
    七年一月二十五日晚間某時許，在其位於臺北縣新店市○○
    路二六二巷一弄七號住處，施用第二級毒品甲基安非他命一
    次。嗣於同月二十八日十六時五十五分許，為警在臺北縣新
    店市○○路○段二二一號查獲，並扣得第二級毒品甲基安非
    他命五小包（總淨重二點九公克），及其所有供施用毒品之
    用之吸食器玻璃球一個。
三、案經臺北縣政府警察局新店分局報告臺灣臺北地方法院檢察
    署檢察官偵查起訴。
    理  由
一、上揭事實，業據被告甲○○於本院審理中坦承不諱（見本院
    九十七年三月二十七日審理筆錄），又被告為警查獲後所採
    集之尿液檢體，經送驗以氣相層析質譜儀法檢驗結果，呈甲
    基安非他命陽性反應，有臺灣檢驗科技股份有限公司九十七
    年二月十五日濫用藥物檢驗報告一紙附卷可稽（見偵查卷第
    七八頁），再扣案物五小包經鑑驗結果，呈安非他命類藥物
    陽性反應，亦有臺北縣政府警察局新店分局查獲涉嫌毒品危
    害防制條例案件毒品初步鑑驗報告單一紙在卷可考（見偵查
    卷第四○頁），此外，並有扣案之第二級毒品甲基安非他命
    五小包（總淨重二點九公克）、吸食器玻璃球一個可憑，足
    認被告出於任意性之自白與事實相符，而堪採信。又被告前
    於九十一年間因施用毒品案件，經臺灣嘉義地方法院檢察署
    檢察官聲請強制戒治，經臺灣嘉義地方法院以九十一年度毒
    聲字第八二四號裁定送強制戒治，於九十二年六月十日停止
    戒治，於九十三年一月七日強制戒治期滿執行完畢等情，有
    臺灣高等法院被告前案紀錄表在卷可按，本件被告於強制戒
    治執行完畢釋放後，五年內再犯本件施用毒品犯罪，事證明
    確。
二、核被告甲○○所為，係犯毒品危害防制條例第十條第二項之
    施用第二級毒品罪。被告施用第二級毒品前後持有毒品之行
    為，係施用毒品之低度行為，應為其施用毒品之高度行為所
    吸收，不另論罪。被告1.於九十一年間因施用毒品案件，經
    臺灣嘉義地方法院以九十一年度簡字第一一六四號判處有期
    徒刑六月確定，甫於九十三年十一月十九日執行完畢；2.於
    九十三年間因施用毒品案件，經本院以九十三年度易字第一
    ○三三號判處有期徒刑六月確定，甫於九十四年九月二十四
    日縮刑期滿執行完畢；3.於九十四年間因施用毒品案件，經
    本院以九十四年度訴字第九○一號判處有期徒刑八月確定，
    甫於九十五年八月十七日縮刑期滿執行完畢等情，有臺灣高
    等法院被告前案紀錄表在卷可按，其於五年以內故意再犯本
    件有期徒刑以上之罪，為累犯，應依刑法第四十七條第一項
    規定，加重其刑。爰審酌被告施用毒品，對個人身心戕害甚
    鉅，且有如事實欄所載之多次前科，素行不佳，惟念其於審
    理中坦承犯行，暨被告之生活狀況、品行、智識程度等一切
    情狀，量處如主文所示之刑，以資懲戒。扣案之第二級毒品
    甲基安非他命五小包（淨重二點九公克），為查獲之第二級
    毒品，不論屬於犯人與否，爰依毒品危害防制條例第十八條
    第一項前段規定，宣告沒收銷燬；又吸食器玻璃球一個，雖
    無證據證明本質上係「專」供被告施用毒品之器具，惟係被
    告所有，供其本件施用毒品犯罪所用之物，業據被告供承在
    卷，爰依刑法第三十八條第一項第二款，宣告沒收。
據上論斷，應依刑事訴訟法第二百八十四條之一、第二百七十三
條之一第一項、第二百九十九條第一項前段，毒品危害防制條例
第十條第二項、第十八條第一項前段，刑法第十一條前段、第四
十七條第一項、第三十八條第一項第二款，判決如主文。
本案經檢察官鄧巧羚到庭執行職務
中    華    民    國  九十七  年    三    月  三十一  日
                      刑事第八庭  法  官  孫  曉  青
上正本證明與原本無異。
如不服本判決，應於送達後十日內，向本院提出上訴狀。
                                  書記官  郭  錦  賢
中    華    民    國  九十七  年    三    月  三十一  日
附錄本案論罪科刑法條全文：
毒品危害防制條例第十條第二項
施用第二級毒品者，處三年以下有期徒刑。


司法院資訊處製作；財團法人民間司法改革基金會備份。
